【裁判字號】    95,裁,1095
【裁判日期】    950525
【裁判案由】    土地增值稅
【裁判全文】
最  高  行  政  法  院  裁  定
                                     95年度裁字第01095號
聲  請  人  甲○○
                          送達.
                          安區.
上列聲請人因與相對人臺北市稅捐稽徵處間土地增值稅事件，對
於中華民國94年11月17日本院94年度裁字第2479號裁定，聲請再
審。本院裁定如下︰
    主  文
再審之聲請駁回。
再審訴訟費用由聲請人負擔。
    理  由
一、按對於確定裁定聲請再審，依行政訴訟法第283條準用同法
    第277條第1項第4款之規定，必須表明再審理由及關於再審
    理由並遵守不變期間之證據。所謂表明再審理由，必須指明
    確定裁定有如何合於行政訴訟法第273條所定再審事由之具
    體情事，始為相當，倘僅泛言有再審事由而無具體情事者，
    仍難謂已合法表明再審事由，所為再審之聲請，即屬不合法
    。
二、聲請人對前述原裁定聲請再審，其意旨及追加理由略謂：本
    件既為聲請人即債權人「承受」法院拍賣之不動產之場合，
    故顯非訴外人（債務人）之請求退還土地增值稅之問題，而
    係因相對人違法之核課處分而多課徵之增值稅（優先扣除）
    而致聲請人須多補繳差額之損害賠償問題，原審判決自應適
    用強制執行法第94條第2項，卻適用土地法第5條第1項第1款
    認聲請人非納稅義務人，聲請人之申請無據，顯有行政訴訟
    法第273條第1項第1款之適用法規顯有錯誤之法定再審理由
    。原審判決似指聲請人之訴欠缺訴訟利益或欠缺權利保護要
    件，有起訴不合程序或不備其他要件者之情形而予駁回，適
    用法規顯有錯誤。本件係法院拍賣而由聲請人「承受」事件
    ，既為原審判決確定之事實，原裁定卻仍以上揭同一理由認
    聲請人之上訴為不合法，所為裁定自亦屬適用法規顯有錯誤
    。聲請人上訴本院即明上開原因事實，則依此事實所生之
    法律效果，指摘原審判決應適用強制執行法第94條第2項之
    規定，而未予適用之違背法令；以及依聲請人起訴主張之原
    因事實，所生之法律上效果為何無強制執行法第94條第2項
    之適用，而欠缺權利保護要件，原審判決未說明其理由，自
    亦屬判決不備理由之違背法令，從而殊無理由謂聲請人非以
    原審判決違背法令為理由而為上訴云云。核其狀述內容除一
    再爭執前訴訟程序原審判決如何適用法規顯有錯誤，復空言
    原裁定殊無理由謂聲請人非以原審判決違背法令為理由而為
    上訴。然就原裁定以：聲請人前訴訟程序之上訴意旨，無非
    就原審取捨證據認定事實之職權行使指摘原判決不當，而非
    表明該判決所違背之法令及其具體內容，暨依訴訟資料合於
    該違背法令之具體事實，難認其已合法表明上訴理由，既經
    原審判決明其不採之心證理由在案，聲請人復以同一事由
    提起本件上訴，僅泛稱有上訴之事由，並未具體說明原審判
    決有違背何項法令、不適用法規或如何適用不當之具體情事
    ，其上訴為不合法，駁回其上訴乙節，並未表明有何具體再
    審理由，其聲請再審為不合法，應予駁回。
三、依行政訴訟法第283條、第278條第1項、第104條、民事訴訟
    法第95條、第78條，裁定如主文。
中    華    民    國    95    年    5     月    25    日
                  第二庭審判長法  官  廖  政  雄
                              法  官  林  清  祥
                              法  官  鍾  耀  光
                              法  官  姜  仁  脩
                              法  官  胡  國  棟
以  上  正  本  證  明  與  原  本  無  異
中    華    民    國    95    年    5     月    25    日
                              書記官  張  雅  琴


司法院資訊處製作；財團法人民間司法改革基金會備份。
